臺灣高等法院臺中分院刑事裁定         100年度抗字第984號
抗  告  人
即  被  告  何孟親
選任辯護人  何志揚律師
上列抗告人因違反毒品危害防制條例案件聲請具保停止羈押，不
服臺灣臺中地方法院民國100年10月31日裁定（100年度聲字第21
6號），提起抗告，本院裁定如下：
    主  文
抗告駁回。
    理  由
一、抗告意旨如附件抗告狀影本內容所載（如附件）。
二、原裁定意旨如附件裁定書內容所載（如附件）。
三、按羈押被告之目的，其本質在於確保訴訟程序得以順利進行
    、或為確保證據之存在與真實、或為確保嗣後刑罰之執行，
    而對被告所實施剝奪其人身自由之強制處分。被告有無羈押
    之必要性，係由法院就具體個案，依職權衡酌，是法院關於
    羈押原因之判斷，尚不適用訴訟上之嚴格證明原則，僅須在
    外觀上審查被告犯罪嫌疑是否重大、有無羈押之原因，及有
    無賴羈押以保全偵、審程序進行或執行而為此強制處分之必
    要，如就客觀情事觀察，法院許可羈押之裁定，在目的與手
    段間之衡量並無明顯違反比例原則情形，即無違法或不當可
    言，此乃法律所賦予法院之職權。
四、經查：本件抗告人即被告（以下稱抗告人）何孟親因犯毒品
    危害防制條例第4條第2項、第3項之販賣第二、三級毒品罪
    ，經臺灣南投地方法院檢察署檢察官提起公訴，原審法院以
    100年度訴字第486號刑事案件分案審理，原審法院法官訊問
    後，依抗告人供述及卷內相關證據，以抗告人犯毒品危害防
    制條例第4條第2、3項販賣第二、三級毒品，罪嫌重大，所
    犯係法定本刑五年以上有期徒刑之罪，認抗告人逃匿以規避
    審判程序進行及刑罰執行可能性甚高，有繼續羈押之必要，
    權衡國家刑事司法權有效行使、社會秩序及公共利益、抗告
    人人身自由私益及防禦權受限制之程度，認對抗告人維持羈
    押處分為屬適當、必要，合乎比例原則，且查本件亦無刑事
    訴訟法第114條各款所列不得駁回具保停止羈押聲請事由。
    抗告人雖陳述已於偵查程序坦承全部犯罪事實，並供出毒品
    來源，無與將來到案上手勾串證供可能，但仍不能解免法院
    對抗告人存有審判程序中勾串共犯或證人、妨害執行程序之
    疑慮，是為確保將來審判程序順利進行，在羈押具保停止羈
    押兩者相權衡下，應認基於保全審判與執行程序必要性之認
    定，就抗告人上開犯罪仍有羈押之必要。綜上所述，本件抗
    告人羈押原因，既仍存在，聲請具保停止羈押，不能准許，
    原審法院駁回抗告人具保停止羈押聲請，經核於法並無不合
    ，抗告意旨仍執前詞指摘原裁定不當，為無理由，應予駁回
    。至抗告人雖以伊為單親家庭，與外婆同住，外婆係重度聽
    障之人需由抗告人照顧起居，經濟上需要抗告人維繫，此情
    固值憐憫，然此僅屬抗告人個人經濟及家庭狀況，與聲請具
    保停止羈押理由之考量並不相干，亦難據為判斷抗告人有無
    羈押及必要性之理由，併予敘明。
五、據上論結，應依刑事訴訟法第412條，裁定如主文。
中    華    民    國   100    年    11    月    23    日
            刑事第八庭  審判長法  官  廖  柏  基
                              法  官  簡  源  希
                              法  官  梁  堯  銘
上列正本證明與原本無異。
不得再抗告。
                              書記官  蔡  芬  芬
中    華    民    國   100    年    11    月    23    日